臺灣苗栗地方法院交通事件裁定　　　　100年度交聲字第285號
移送機關　　交通部公路總局新竹區監理所苗栗監理站
異　議　人　陳明燦
上列異議人即受處分人因違反道路交通管理處罰條例案件，對於
原處分機關於民國100 年8 月25日所為之處分（原處分案號：竹
監苗字第裁54-F00000000號），聲明異議，本院裁定如下：
    主  文
異議駁回。
    理  由
一、原處分意旨略以：異議人即受處分人陳明燦於民國100 年5
    月2 日18時40分許，騎乘車牌號碼603-CQG 重型機車行經苗
    栗縣頭份鎮○○路與信東路口處為苗栗縣警察局頭份分局頭
    份派出所警員舉發「無照駕駛（禁駛）」，移送機關即原處
    分機關爰依道路交通管理處罰條例第21條第1 項第1 款暨違
    反道路交通管理事件統一裁罰基準及處理細則第44條第1 項
    ，裁處異議人罰鍰新臺幣（下同）9,000 元，原處分並無不
    法等語。
二、異議意旨略以：本件罰單號碼有誤，與監理站不同，不得隨
    意更改，不應對異議人處以罰鍰，爰聲明異議云云。
三、按「汽車駕駛人，未領有駕駛執照駕駛機器腳踏車者，處
    6,000 元以上12,000元以下罰鍰，並當場禁止其駕駛。」，
    道路交通管理處罰條例第21條第1 項第1 款定有明文。次按
    道路交通管理事件統一裁罰基準及處理細則第11條第1 項第
    1 款、第30條第1 項規定「當場舉發者，應填記駕駛人或行
    為人姓名、性別、出生年月日、地址、身分證統一編號及車
    主姓名、地址、車牌號碼、車輛種類。被查獲之駕駛人或行
    為人為受處分人時，應於填記通知單後將通知聯交付該駕駛
    人或行為人簽名或蓋章收受之；辦理移送之機關，收受舉發
    單位送交違反道路交通管理事件後，應審查該事件填記內容
    是否符合規定、附件是否齊全；發現不符規定或附件欠缺者
    ，應即協調補正後再行移送；其屬填記錯誤者，並應即日通
    知被通知人更正。」。
四、異議人主張本件之舉發違反道路交通管理事件通知單（以下
    簡稱系爭違規通知單）上所載之車牌號碼與原處分機關之裁
    決書並不相同，異議人非本件得施以裁罰之對象云云。經查
    ，異議人於上開時、地為苗栗縣警察局頭份分局頭份派出所
    警員舉發「無照駕駛」之違規，經審查系爭違規通知單，發
    現系爭違規通知單關於違規駕駛人即異議人之姓名、地址、
    出生年月日、身分證統一編號、違規地點及違規事實等欄項
    之記載均正確無誤，惟就車輛種類及車牌號碼欄，原掣單警
    員誤將車牌號碼「603-CQG 」錯載為「603-COG 」，異議人
    亦未察覺該項誤載仍於收受通知聯者簽章欄簽名收執系爭違
    規通知單；復查詢車牌號碼「603-CQG 」重型機車之車籍資
    料，車牌號碼「603-CQG 」之車主為異議人之母雷麗美，異
    議人駕駛其母之重型機車，合於常情，是系爭違規通知單上
    所載之車牌號碼「603-COG 」為原掣單警員書寫上之顯然錯
    誤，而上開車牌號碼誤植部分業經原掣單警員周志憲於移送
    聯核章更正，此有車籍資料查詢表、交通部公路總局新竹區
    監理所苗栗監理站100 年10月17日竹監苗字第1000011615
    號函附卷可查，原掣單警員就系爭違規通知單上車牌號碼欄
    所為車牌號碼之錯載，尚難謂有何明顯重大之瑕疵可言，自
    不影響本件異議人上開違規事實之認定，而認上開舉發通知
    單之行政處分具正確性，至為明確。是原處分機關依道路交
    通管理處罰條例第21條第1 項第1 款暨違反道路交通管理處
    罰條例統一裁罰基準及處理細則第44條第1 項之規定，裁處
    異議人罰鍰9,000 元，核無違法或不當之處。從而，本件異
    議為無理由，應予駁回。
五、據上論斷，應依道路交通案件處理法第18條，裁定如主文。
中    華    民    國   100    年    10    月    26    日
                      交通法庭法  官  林靜雯
以上正本證明與原本無異。
如不服本裁定應於送達後5日內向本院提出抗告狀。
                              書記官  劉千瑄
中    華    民    國   100    年    10    月    26    日